【裁判字號】    92,交訴緝,1
【裁判日期】    921031
【裁判案由】    業務過失致死等
【裁判全文】
臺灣士林地方法院刑事判決                          九十二年度交訴緝字第一號
    公  訴  人  臺灣士林地方法院檢察署檢察官
    被      告  甲○○
右列被告因業務過失致死等案件，經檢察官提起公訴（九十一年度偵字第五七一八號
），本院依簡式審判程序判決如左：
    主  文
甲○○從事業務之人，因業務上之過失致人於死，累犯，處有期徒刑捌月；又駕駛動
力交通工具肇事，致人死亡而逃逸，累犯，處有期徒刑柒月。應執行有期徒刑壹年貳
月。
    事  實
一、甲○○為計程車司機，係從事駕駛業務之人，前曾因竊盜案及侵占案，經台灣台
    北地方法院合併定應執行刑有期徒刑二年，再因竊盜案，經台灣基隆地方法院判
    處有期徒刑八月確定，並接續執行，至民國九十一年三月十五日因假釋期滿視為
    執行完畢，猶不知悔改，復於九十一年五月二十五日晚上八時四十五分許，駕駛
    車號八Ｃ─一四三號營業小客車，沿台北縣汐止市○○○路由台北往基隆（南往
    北）方向行駛，途經新台五路一段一一六號前，本應注意行車速度，依標誌或標
    線之規定，無標誌或標線者，市區道路時速不得超過五十公里，郊外道路時速不
    得超過六十公里；而汽車行駛至交叉路口，其行進、轉彎應遵守燈光號誌或交通
    警察之指示，且依當時天氣晴、雖係夜間但有照明，且道路無障礙、視距良好等
    情形觀之，並無任何足令甲○○不能注意情事，其應注意並能注意竟疏未注意，
    適有陳孟婷騎乘腳踏車沿新台五路由北往南方向行駛而來，至新台五路一段一一
    六號前綠燈左轉欲穿越馬路時，甲○○明知往基隆方向號誌係紅燈，竟以時速高
    達八、九十公里之速度闖越紅燈，因而撞及騎腳踏車於綠燈穿越馬路之陳孟婷，
    造成陳孟婷顱內出血、頭部外傷當場死亡。甲○○駕駛動力交通工具致人死亡後
    ，未採取救護及其他必要措施，逕自高速駕駛上開營業小客車往基隆方向逃逸，
    嗣經警依民眾提供之肇事車輛車號八Ｃ─一四三號循線查獲。
二、案經台北縣警察局汐止分局報請臺灣士林地方法院檢察署檢察官相驗後自動檢舉
    偵查起訴。
    理  由
一、本件被告甲○○所犯係死刑、無期徒刑、最輕本刑為三年以上有期徒刑以外之罪
    ，其於準備程序中就被訴事實為有罪之陳述，經法官告知簡式審判程序之旨，並
    聽取公訴人、被告之意見後，認為適宜由受命法官獨任進行簡式審判程序，依刑
    事訴訟法第二百七十三條之一第一項規定，裁定由受命法官獨任進行審判程序，
    合先敘明。
二、右揭事實，業據被告甲○○於警訊、偵查及本院審理時坦承不諱，核與證人即路
    人謝志中、陳佑蒼及證人王暐瑄、陳思蓓、蔡天祿於警訊或偵查中陳述之情節相
    符，並有道路交通事故調查報告表一份、被告之汽車駕駛執照及營業小客車駕駛
    人執業登記證影本各一紙、車禍現場暨車輛毀損照片八十六幀附卷可稽，且被害
    人陳孟婷因上開車禍造成頭部外傷，並引發顱內出血導致當場死亡等事實，亦經
    臺灣士林地方法院檢察署檢察官率同檢驗員實施相驗及履勘現場查證屬實，並製
    有勘驗筆錄一份、驗斷書一份、相驗屍體證明書一份、車禍現場照片三十四幀在
    卷足憑。此外，本件經臺北縣警察局汐止分局就現場勘查報告結果，亦發現現場
    散落之玻璃、車燈罩碎片與被告計程車右前方之車燈破裂情形比對吻合，有現場
    勘查報告書一份、勘查照片二十八幀在卷足稽。次按汽車行駛時，駕駛人應注意
    行車速度，依標誌或標線之規定，無標誌或標線者，市區道路時速不得超過五十
    公里，郊外道路時速不得超過六十公里；而汽車行駛至交叉路口，其行進、轉彎
    應遵守燈光號誌或交通警察之指示，道路交通安全規則第九十三條第一項第一款
    、第一百零二條第一項第一款定有明文，被告行車自應注意上述規定，而依當時
    情形雖係夜間，但有照明，且柏油路面平直無障礙物或其他缺陷、視距良好，而
    其智識、能力亦無不能注意之情事，竟疏未注意行車速度及紅燈號誌，因而肇事
    ，致人死亡，被告之過失行為與被害人陳孟婷死亡間，具有相當因果關係。綜上
    ，足認被告有關過失致死及肇事逃逸之自白與事實相符，應可採信，其犯行堪以
    認定，應依法論科。
三、被告甲○○係計程車司機，係從事駕駛業務之人。核被告甲○○所為，係犯刑法
    第二百七十六條第二項之業務過失致死、同法第一百八十五條之四之駕駛動力交
    通工具肇事致人死而逃逸罪。其所犯上開二罪間，犯意各別，行為互殊，應分論
    併罰。被告前有事實欄所列前案經判處有期徒刑及執行完畢情形，此有臺灣高等
    法院被告全國刑案紀錄表一份在卷可按，其前受有期徒刑執行完畢，於五年以內
    再犯本件最重本刑為有期徒刑以上之罪，為累犯，均應依刑法第四十七條之規定
    加重其刑。爰審酌被告駕駛營業小客車，因業務過失肇事，肇事後且未立即對被
    害人施以救助或報警處理，逕自駕車逃逸，被害人因而死亡，此外，並參酌其素
    行不佳、犯罪後坦承犯行態度尚稱良好、業與被害人家屬達成和解並支付部分賠
    償等一切情狀，分別量處如主文所示之刑，並定其應執行之刑。
據上論斷，應依刑事訴訟法第二百九十九條第一項前段，刑法第一百八十五條之四、
第二百七十六條第二項、第五十一條第五款、第四十七條，罰金罰鍰提高標準條例第
一條前段，判決如主文。
本案經檢察官陳家美到庭執行職務。
中      華      民      國      九十二      年    十    月    三十一    日
                                臺灣士林地方法院交通法庭
                                    法  官  高  愈  杰
右正本證明與原本無異。
如不服本判決，應於判決送達後十日內，向本院提出上訴狀。
                                    書記官  蘇  彥  宇
中      華      民      國      九十二      年   十一   月      四      日
附錄本案論罪科刑法條全文
刑法第一百八十五條之四
駕駛動力交通工具肇事，致人死傷而逃逸者，處六月以上五年以下有期徒刑。
第二百七十六條第二項
從事業務之人，因業務上之過失犯前項之罪者，處五年以下有期徒刑或拘役，得併科
三千元以下罰金。


司法院資訊處製作；財團法人民間司法改革基金會備份。
